【裁判字號】    98,附民,525
【裁判日期】    981231
【裁判案由】    商標法
【裁判全文】
          臺灣板橋地方法院刑事附帶民事訴訟判決
原      告  法商路易威登馬爾悌耶公司
            LOUIS VU.
法定代理人  甲○○ Pete.
訴訟代理人  謝樹藝律師
            吳佩玲律師
被      告  乙○○
上列被告因98年度易字第2748號違反商標法案件，經原告提起附
帶民事訴訟，本院於民國98年12月21日言詞辯論終結，判決如下
：
    主      文
被告應給付原告新臺幣壹佰伍拾貳萬伍仟伍佰元及自民國九十八
年十一月二十日起至清償日止，按週年利率百分之五計算之利息
。
被告應立即停止並不得再使用如附件所示之註冊商標於所指定之
商品上。
被告應將本件判決書之標題、案號、當事人、代理人、案由及主
文，以十四公分乘以五公分之版面、十號細明體字體登載於中國
時報全國版報頭下壹日。
本判決第一項於原告以新臺幣伍拾萬元為被告供擔保後，得假執
行。
    事實及理由
壹、程序方面
    原告乃外國法人，其對具有中華民國國籍之被告提起本件附
    帶民事訴訟，性質上應屬涉外民事事件，而就涉外民事事件
    之國際管轄權，現行法律雖無明文，惟被告既為中華民國人
    民，且原告主張被告係於我國境內之臺北縣永和市從事侵害
    其商標權之不法行為，而依據侵權行為之法律關係提起本訴
    ，參酌我國民事訴訟法第15條第1 項規定：「因侵權行為涉
    訟者，得由行為地之法院管轄」之意旨，應認對於行為地發
    生於我國境內之涉外侵權事件，我國法院即具有國際管轄權
    ，本院既為前揭侵權行為地之管轄法院，就本件訴訟當有管
    轄權。復按關於由侵權行為而生之債，依侵權行為地法，涉
    外民事法律適用法第9 條第1 項前段定有明文。本件原告主
    張被告之侵權行為係發生在我國境內，依前開規定，即應適
    用中華民國法律為裁判之準據法，合先敘明。
貳、實體方面
一、原告主張：
    (一)原告法商路易威登馬爾悌耶公司素以設計製作標有LV等各
      種商標商品著稱，相關商品引領時尚流行，迄今已150 年
      ，深受消費者大眾之信賴和喜愛，早已成為精品界之領袖
      ，原告所有如附件之商標早已在世界各國取得商標註冊，
      在中華民國亦早已登記註冊並取得商標專用權，足以使商
      品之相關消費者認識其為表彰商品之標識，並藉以與他人
      之商品相別，為世界著名之商標。
    (二)被告前已有三次違反商標法之刑事前案紀錄，渠明知如附
      件所示之商標圖樣業經原告向經濟部智慧財產局申請註冊
      而獲得商標專用權，現仍在專用期間內，竟基於販賣仿冒
      商標商品之犯意，自民國97年11月間某日起，陸續透過真
      實姓名年籍不詳、自稱「馮先生」之成年男子自大陸地區
      販入如臺灣板橋地方法院檢察署98年度偵字第14235 號起
      訴書附表所示之仿冒商品，於同日起在臺北縣永和市○○
      路595 號5 樓之4 之處所，公然陳列上開仿冒商標商品，
      並以如內政部警政署保安警察第二總隊第一大隊第一中隊
      查扣物品清冊所示之價格，販售予不特定顧客牟利。嗣經
      警於98年3 月3 日晚間於上址查獲，共扣得LV仿冒商品74
      件。
    (三)被告之行為業已侵害原告之商標權，並使原告受有損害。
      就損害賠償請求之內容，因被告於臺灣板橋地方法院98年
      度易字第2748號刑事案件之警詢中，業已自承其所販售之
      仿冒商標商品售價如保安警察第二總隊第一大隊第一中隊
      查扣物品清冊所示，則其販售本件仿冒商標商品之平均零
      售單價為新臺幣（下同）1017元。又被告前已三度因違反
      商標法案件遭判刑確定，竟仍第四度輸入並販賣仿冒商標
      商品意圖營利，顯然毫無悔意，亦未尊重原告之智慧財產
      權，故本件應以被告之平均販售價格乘以1500倍作為應賠
      償總額，準此原告依商標法第63條第1 項第3 款規定請求
      損害賠償金額1,525,500 元（1,017 元×1,500 倍＝1,52
      5,500 元），並依同法第61條第1 項請求排除侵害，復依
      同法第64條規定，請求被告負擔費用，將侵害商標權情事
      之判決書內容一部登載於新聞紙，爰依商標法前開規定，
      提起本件訴訟。
    (四)原告併為聲明：
      1.被告應給付原告1,52 5,500元及自起訴狀繕本送達之翌
        日起至清償日止，按週年利率5%計算之利息；
      2.被告應立即停止並不得再使用如附件所示之註冊商標於
        所指定之使用商品上；
      3.被告應將本件民事判決之一部（包括標題、案號、當事
        人、代理人、案由、主文），以14公分乘5 公分之版面
        、10號細明體字體登載於中國時報全國版報頭下1 日；
      4.第1項請求，原告願供擔保請准宣告假執行等語。
二、被告則以：伊坦承有原告所指輸入及販賣系爭商標商品之事
    實，並同意原告第二項聲明之請求，惟原告第一項聲明所請
    求之賠償金額過高，伊無力負擔，且伊前於保智大隊所陳報
    之商品售價乃依當時記憶所陳述，非必正確；至原告聲明第
    三項請求被告刊登本件判決之一部於中國時報頭版，因刊登
    於該報所需費用過高伊無法支應，希望可以登在太平洋日報
    等語，資為抗辯，並聲明：駁回原告之訴。
三、按附帶民事訴訟之判決，應以刑事訴訟判決所認定之事實為
    據，刑事訴訟法第500 條前段定有明文。本件原告主張被告
    販賣仿冒如附件所示原告商標之商品，致侵害原告商標權之
    事實，業經本院以被告乙○○犯商標法第82條、第81條第1
    款之販賣仿冒相同商標商品罪處斷，而以98年度易字第2748
    號刑事判決判處有期徒刑6 月在案，此有該案刑事判決書及
    上開刑事案卷可按，堪認原告此部分事實之主張為真正，原
    告為附件之商標權人，被告販賣仿冒附件所示商標之商品，
    確有侵害原告商標權之行為，是原告請求被告損害賠償並排
    除侵害，即屬有據。至原告得請求之損害賠償及排除侵害之
    項目及內容，本院判斷如下：
    (一)按商標權人請求損害賠償時，得就查獲侵害商標權商品之
      零售單價500 倍至1500倍之金額請求賠償，商標法第63條
      第1 項第3 款前段定有明文。經查：
      1.本件所查獲被告侵害原告商標權之商品如臺灣板橋地方
        法院檢察署98年度偵字第14235 號起訴書附表所示，共
        計74件，又被告販售前開仿冒商品之零售單價，業據被
        告於本院98年度易字第2748 號 刑事案件中，向內政部
        警政署保安警察第二總隊第一大隊第一中隊自承如查扣
        物品清冊所示（見臺灣板橋地方法院檢察署98年度偵字
        第14235 號卷第19-21 頁），則原告以前開查扣物品清
        冊之記載為基礎，計算被告所販售仿冒商標商品之平均
        零售單價為1017元（計算式：【100 ×2＋1000 ×4 ＋
        200 ×2 ＋200 ×4 ＋50×1 ＋50×1 ＋400 ×1 ＋
        300 ×1 ＋200 ×1 ＋50×1 ＋600 ×5 ＋400 ×2 ＋
        500 ×6 ＋100 ×1 ＋400 ×1 ＋1400×1 ＋2500×2
        ＋1500×8 ＋1700×3 ＋2000×1 ＋1200×8 ＋1400×
        3 ＋1000×1 ＋1300×1 ＋1000×3 ＋1700×7 ＋2000
        ×2 ＋1000×1 】÷74＝1017，小數點以下四捨五入）
        ，尚屬有據。被告嗣於本件審理時固以伊在保智大隊所
        陳報之商品售價係依當時記憶所陳述，非必正確等語，
        資為抗辯，惟被告同時亦自承伊並未將各該商品之銷售
        單價故意報高等語，則原告依被告所自行提供之銷售價
        格為基礎計算平均單價，應屬合理。
      2.復查，本件被告經查獲之仿冒原告商標商品數量計74件
        業如前述，本院審酌被告所販賣之仿冒商品數量非微，
        影響原告商標權所表彰之品質及商譽情節非輕，又被告
        此次違反商標法販賣侵害商標權商品之行為已非初犯等
        情，認原告以上開平均單價1017元乘以1500倍計算損害
        賠償金額，尚屬適當，是原告請求被告賠償1,525,500
        元（1017×1500＝1,525,500） 暨依法定利率計算之利
        息，即屬有據。
    (二)次按商標權人對於侵害其商標權者，得請求損害賠償，並
      得請求排除其侵害；有侵害之虞者，得請求防止之，商標
      法第61條第1 項定有明文。本件被告侵害原告所有如附件
      所示之商標權，業如前述，則原告依前開規定，請求被告
      立即停止並不得再使用如附件所示之註冊商標於所指定之
      商品上，以排除被告對原告商標權之侵害，亦屬有據。
    (三)末按商標權人得請求由侵害商標權者負擔費用，將侵害商
      標情事之判決書內容全部或一部登載新聞紙，商標法第64
      條定有明文。此乃屬商標權受侵害人請求為回復信譽之處
      分，其方法及範圍如何方為適當，法院應參酌商標權人之
      請求及其身分、地位、被害程度等各種情事而為裁量。本
      院斟酌原告受侵害之商標乃著名商標，以及上揭(一)2.所審
      酌被告所販賣仿冒商品數量等情，認原告依上開規定，請
      求被告負擔費用將本件刑事附帶民事訴訟判決之標題、案
      號、當事人、代理人、案由及主文，以14公分乘5 公分之
      版面、10號細明體字體登載於中國時報全國版報頭下1 日
      ，應屬回復信用之必要方法，應予准許。
四、綜上所述，原告依商標法第61條第1 項前段、第63條第1 項
    第3 款、第64條規定，請求被告給付1,525,500 元，及自刑
    事附帶民事訴訟起訴狀繕本送達被告之翌日，即98年11月20
    日起至清償日止，按週年利率5%計算之利息，及被告應立即
    停止並不再使用如附件所示之註冊商標於所指定之商品上，
    與被告應將本件判決之標題、案號、當事人、代理人、案由
    及主文，以14公分乘5 公分之版面、10號細明體字體登載於
    中國時報全國版報頭下1 日，均有理由，應予准許。原告並
    陳明願供擔保聲請宣告假執行，經核並無不合，爰酌定相當
    擔保金額，准予假執行。
五、本件事證已臻明確，兩造其餘主張、陳述暨攻擊防禦方法，
    經本院審酌後，認與本件判決結果已不生影響，故不逐一論
    列，附此敘明。
六、據上論結，本件原告之訴為有理由，依刑事訴訟法第502 條
    第2 項、第491 條第10款、民事訴訟法第390 條第2 項，判
    決如主文。
中    華    民    國    98    年    12    月    31    日
                  刑事第二十一庭  法  官  許映鈞
以上正本證明與原本無異。
如不服本判決，應於判決送達後十日內，向本院提出上訴書狀，
上訴書狀應「敘述具體上訴理由」，並按他造當事人之人數附繕
本。「切勿逕送上級法院」。
                                  書記官  范煥堂
中    華    民    國    98    年    12    月    31    日

司法院資訊處製作；財團法人民間司法改革基金會備份。
